臺灣高雄地方法院刑事判決　　　　　　　95年度訴字第3119號
公　訴　人　臺灣高雄地方法院檢察署檢察官
被　　　告　甲○○
上列被告因違反毒品危害防制條例案件，經檢察官提起公訴（95
年度毒偵字第6250號）及言詞追加起訴，本院合議庭裁定由受命
法官獨任進行簡式審判程序，判決如下：
    主  文
甲○○施用第一級毒品，累犯，處有期徒刑捌月，扣案之第一級
毒品海洛因參包（驗後淨重分別為零點零柒陸公克、零點零貳參
公克、零點零貳肆公克），均沒收銷燬之；又施用第二級毒品，
累犯，處有期徒刑肆月。應執行有期徒刑拾月，扣案之第一級毒
品海洛因參包（驗後淨重分別為零點零柒陸公克、零點零貳參公
克、零點零貳肆公克），均沒收銷燬之。
    事  實
一、甲○○前因施用毒品案件，經本院裁定送觀察、勒戒後，認
    有繼續施用毒品之傾向，而再裁定令入戒治處所強制戒治，
    於民國90年11月7 日執行完畢；又因違反肅清煙毒條例案件
    ，經本院分別判處有期徒刑4 年、4 年2 月確定，二罪接續
    執行，於89年7 月13日因縮短刑期假釋出監並付保護管束，
    因於保護管束期間有違反保護管束之重大情節，經確定判決
    撤銷假釋，應執行殘刑3 年8 月11日，甫於93年9 月25日縮
    刑期滿執行完畢，猶不知悔改。竟仍於前揭強制戒治執行完
    畢釋放後5 年內，復分別基於施用第一、二級毒品之犯意，
    於95年8 月5 日凌晨0 、1 時許、同年月4 日晚上9 時許，
    在高雄縣岡山火車站旁公園廁所及高雄縣岡山鎮某處，以針
    筒注射及玻璃球燒烤之方式，分別施用第一級毒品海洛因及
    第二級毒品甲基安非他命各1 次。嗣於95年8 月6 日凌晨2
    時40分許，在高雄市苓雅區○○○路115 號前為警攔查，經
    警徵得其同意採集其尿液送檢驗，結果呈第一級毒品海洛因
    代謝後嗎啡之陽性反應以及第二級毒品甲基安非他命之陽性
    反應，方查知上情。並扣得第一級毒品海洛因3 包（毛重分
    別為0.3 公克、0.3 公克、0.2 公克；驗後淨重分別為
    0.076 公克、0.023 公克、0.024 公克）。
二、案經高雄市政府警察局保安大隊移送臺灣高雄地方法院檢察
    署檢察官偵查起訴及言詞追加起訴。
    理  由
一、按「有左列情形之一者，為相牽連之案件：一、一人犯數罪
    者。」、「於第一審辯論終結前，得就與本案相牽連之犯罪
    或本罪之誣告罪，追加起訴。追加起訴，得與審判期日以言
    詞為之。」，刑事訴訟法第7 條第1 款、第265 條分別定有
    明文。查本件公訴人於本院96年2 月8 日第一審審判期日，
    就原起訴部分有一人犯數罪之相牽連案件，以言詞追加被告
    甲○○於95年8 月4 日晚上9 時許，施用第二級毒品甲基安
    非他命部分之起訴，經核與上開規定尚無不符，是本院自得
    就追加起訴部分依法審理，先予敘明。
二、又本件被告甲○○所犯為死刑、無期徒刑或最輕本刑為3 年
    以上有期徒刑以外之罪，其於準備程序中就被訴事實為有罪
    之陳述，經法官告知簡式審判程序之旨，並聽取公訴人及被
    告之意見後，依刑事訴訟法第273 條之1 第1 項規定，裁定
    由受命法官獨任進行簡式審判程序。
三、上揭事實，業據被告甲○○於本院審理中坦承不諱，且其於
    95年8 月6 日所採驗之尿液，經送往高雄市立凱旋醫院以GC
    /MS 方法（氣相層析/ 質譜儀法）檢驗，結果均確呈海洛因
    代謝後嗎啡之陽性反應以及甲基安非他命之陽性反應，此有
    該醫院95年8 月14日濫用藥物尿液檢驗報告1 紙在卷可稽，
    足認被告上開自白確與事實相符，洵堪採為論罪科刑之依據
    。又被告前因施用毒品案件，經本院裁定送觀察、勒戒後，
    認有繼續施用之傾向而再裁定令入戒治處所強制戒治，於90
    年11月7 日執行完畢等情，有臺灣高等法院被告前案紀錄表
    1 紙附卷可查，其於觀察勒戒、強制戒治執行完畢釋放後5
    年內再犯本件施用第一、二級毒品之罪，自應依法論罪科刑
    。是本件事證明確，被告犯行堪予認定。
四、按海洛因係屬毒品危害防制條例第2 條第2 項第1 款所稱之
    第一級毒品，安非他命為同條例第2 條第2 項第2 款所稱之
    第2 級毒品，依法均不得施用。核被告甲○○所為，係犯毒
    品危害防制條例第10條第1 項之施用第一級毒品罪及同條例
    第10條第2 項之施用第二級毒品罪。其持有海洛因及安非他
    命後，進而施用，其持有海洛因及安非他命之低度行為應被
    其施用之高度行為所吸收，均不另論罪。又其所犯上開2 罪
    間，犯意各別，罪名互異，應予分論併罰。另被告前因違反
    肅清煙毒條例案件，經本院分別判處有期徒刑4 年、4 年2
    月確定，二罪接續執行，於89年7 月13日因縮短刑期假釋出
    監並付保護管束，因於保護管束期間有違反保護管束之重大
    情節，經確定判決撤銷假釋，應執行殘刑3 年8 月11日，甫
    於93年9 月25日縮刑期滿執行完畢等情，有臺灣高等法院被
    告前案紀錄表1 份附卷可稽。其於前開有期徒刑執行完畢後
    5 年內，再故意犯本件有期徒刑以上之罪，為累犯，應依刑
    法第47條第1 項之規定加重其刑。爰審酌被告前已因施用毒
    品案件經觀察勒戒、強制戒治後，本應徹底戒除毒癮，不料
    其竟仍繼續施用毒品，已如上述，顯見其並無戒除毒害之決
    心，惟念其犯後坦承犯行，且施用毒品乃自戕一己之身體健
    康，並具有病患性人格之特質，其行為本身對社會所造成之
    危害並非直接、鉅大等一切情狀，分別量處如主文所示之刑
    ，並定其應執行刑，以資懲儆。
五、扣案之白粉3 包（毛重分別為0.3 公克、0.3 公克、0.2 公
    克），經送鑑驗結果，確含第一級毒品海洛因之成分（驗後
    淨重分別為0.076 公克、0.023 公克、0.024 公克），有高
    雄市立凱旋醫院95年9 月8 日高市凱醫驗字第2282號濫用藥
    物成品檢驗鑑定書1 紙在卷可按，應依毒品危害防制條例第
    18條第1 項前段宣告沒收銷燬之，而其上之包裝袋應殘留有
    些微毒品，客觀上無法析離，應視同毒品併宣告沒收銷燬，
    至送驗耗損部分因已滅失，爰不另宣告沒收銷燬，附此敘明
    。
據上論斷，應依刑事訴訟法第273 條之1 第1 項、第284 條之1
、第299 條第1 項前段，毒品危害防制條例第10條第1 項、第2
項、第18條第1 項前段，刑法第11條、第47條第1 項、第51條第
5 款，判決如主文。
本案經檢察官乙○○到庭執行職務
中　　華　　民　　國　　96　　年  　 2　　月  　16  　日
                  刑事第八庭  法  官　王俊彥
如不服本判決，應於收受送達後10日內向本院提出上訴書狀。
以上正本證明與原本無異。
中　　華　　民　　國　　96　　年　　2 　　月　　16　　日
                              書記官  鄭永媚
附錄本案論罪法條：
毒品危害防制條例第10條第1項、第2項
施用第一級毒品者，處6 月以上5 年以下有期徒刑。
施用第二級毒品者，處3 年以下有期徒刑。
